# 收购少数股东权益及并子改分问题求助

提问人：yimanhn 时间：2020-04-23 11:56:00
请教一个先购买少数股东权益后子改分的合并问题：
甲、乙公司原持丙公司股份分别为70%、30%，乙公司注册资本 1000 万元，自成立至购买日产生净损益 600 万元，年初甲支付乙 700 万元，购入30%股权。视同丙公司账面价值与公允价值一致。
购买日少数股东30%股权享有可辨认净资产 480 万元，甲公司支付对价 700 万元，差异 220 万元在合并层面是冲减资本公积（账面有足够资本公积冲减）。
甲公司在后期将丙公司改为甲公司的分公司，子改分。
在当期期末，合并过程中，是否需要将30%股权 480 万元中少数股东占比的30%的 144 万元，增加母公司（甲）的未分配利润，其余部分（480-144）调整资本公积呢？
请问这个做法符合准则吗？如果符合，这是依据准则哪条呢？

回答人：chenyiwei
合并报表层面只反映收购乙公司所持丙公司30%少数股权的影响，即收购少数股权价款与少数股东权益之间的差额调整资本公积。后续的“子改分”对甲的合并报表完全没有影响。